臺灣桃園地方法院交通事件裁定　　　　 95年度交聲字第663號
原處分機關　交通部公路總局新竹區監理所
異　議　人　甲○○
即受處分人
上列受處分人因違反道路交通管理處罰條例案件，對於交通部公
路總局新竹區監理所民國95年12月20日桃監裁罰字第裁52-D0000
0000號違反道路交通管理事件裁決書，聲明異議，本院裁定如下
：
    主  文
原處分撤銷。
甲○○汽車駕駛人行車速度，超過規定之最高時速二十公里以上
四十公里以下，處罰鍰新臺幣壹仟肆佰元，並記違規點數壹點。
    理  由
一、按行車速度，依速限標誌或標線之規定，無標誌或標線者，
　　應依左列規定：一、行車時速不得超過50公里。道路交通安
  　全規則第93條第1 項第1 款定有明文。次按汽車駕駛人行車
    速度，超過規定之最高時速，或低於規定之最低時速，處新
    台幣1200元以上2400元以下罰鍰，並記違規點數1 點，道路
    交通管理處罰條例第40條、第63條第1 項第1 款亦分別定有
    明文。
二、經查：
  (一)異議人即受處分人甲○○於民國95年10月24日上午6 時32分
    ，騎乘車牌號碼MC7-237 號重型機車，行經桃園縣大園鄉○
    ○○路385 號前（縣道110 線），以時速80公里超速30公里
    行駛，已逾當地速限50公里，經桃園縣政府警察局交通隊以
    固定式自動測速照相設備測定超速拍照後逕行舉發等情，有
    桃園縣政府警察局舉發違反道路交通管理事件通知單、採證
　　照片、桃園縣政府警察局95年12月6日桃警交字第095011051
 　 1號函各乙紙附卷可稽。
  (二)異議人雖辯稱：在舉發地點並沒有測速照相之警告標示，桃
    園縣政府警察局回函稱縣道110線4K+100 公尺處有設置「前
    有測速照相」，然伊自94年8月開始每天來回1年多，從未看
    見有告示牌，等伊至監理站申訴後，始設置好云云。經查：
　(1)上開拍攝甲○○違規行為之固定式自動測速照相設備為科學
    儀器取得車輛超速之違規事實，其所需之舉證狀態稍縱即逝
    ，除以經科學儀器照相之採證相片作為證據外，事後無法還
    原現場狀態，本此公信原則，乃立法者賦予行政機關制定違
    反道路交通管理事件統一裁罰基準及處理細則，使警員得對
    汽車駕駛人逕行製單舉發，以達其維護交通秩序、安全之行
    政目的。且交通警員掣單舉發違反道路交通管理處罰條例所
    列之違規事實，本質上為行政處分，係公務員基於職務上權
    力，依法就特定之具體事件所為具有公法上效果之單方行政
    行為，基於公務員為公法上行為具有公信力之原則，該行政
    處分當可被推定為真正，則執勤警員本其維護交通秩序、安
    全職責所為之舉發，自應受到合法、正確之推定，由此堪認
    異議人於前揭違規時、地，確有超速違規之情形無訛。
  (2)又異議人前揭違規地點桃園縣大園鄉○○○路385號前約285
  　公尺處即110縣道4K+100 公尺處設有固定式自動測速照相，
    而該照相設備（使用主機序號：593-062/60253 ），係雷達
    感應式自動測速器材，於95年9 月設置驗收完成（警告標示
    牌同時完成設置），同年10月開始啟用；又該違規地點前約
    236 公尺處則設有「前有測速照相請減速慢行」之警告標示
    牌等情，業據桃園縣政府警察局員警至現場勘查測量屬實，
    亦有桃園縣政府警察局96年7 月13日桃警交字第0960068142
    號函暨函覆之經濟部標準檢驗局雷達測速儀檢定合格證書2
    份、現場勘查照片8 張附卷足憑，職是本件在異議人行經之
    處前確實設有警告標示牌，且於95年10月間即已設置完成正
    式啟用，以提醒駕駛人遵循當地速限50公里之規定甚明，異
    議人所指本件在固定式測速照相處前原本並未設置警告標示
    牌，迨至伊舉發後才設置云云，顯與上開事實有違，自非可
    採。
三、綜上所述，異議人確有上揭違規事實，足堪認定，異議人猶
    執前詞否認違規，核無理由。惟原處分機關依據道路交通管
    理處罰條例第40條規定，裁處異議人罰鍰新臺幣1400元，固
    非無見，然漏未依同條例第63條第1 項第1 款規定並記違規
    點數1 點，難謂允洽，本件異議人異議雖無理由，然原處分
    既有前述不當，自應由本院撤銷原處分，並依據道路交通管
    理處罰條例第40條、第63條第1 項第1 款之規定，裁處其罰
    鍰新臺幣1400元，並記違規點數1 點，以資適法。
據上論斷，應依道路交通管理處罰條例第87條第2 項、道路交通
案件處理辦法第20條，裁定如主文。
中　　華　　民　　國　　96　　年　　8 　　月　　31　　日
                        交通法庭法  官  林惠霞
以上正本證明與原本無異。
如不服本裁定，應於送達後5 日內，以書狀敘明理由，向本院提
出抗告狀。
                                書記官  陳恩如
中　　華　　民　　國　　96　　年　　9　　月　　  4  　日
